【裁判字號】    98,交聲,4591
【裁判日期】    981231
【裁判案由】    交管條例聲異
【裁判全文】
臺灣板橋地方法院交通事件裁定        98年度交聲字第4591號
原處分機關  臺北市交通事件裁決所
聲明異議人  甲○○
即受處分人
上列受處分人因違反道路交通管理處罰條例案件，對於臺北市交
通事件裁決所中華民國98年12月16日所為之北市裁罰字第裁22－
1AF105618 號處分（原舉發通知單號：中華民國98年12月7 日臺
北市政府交通局北市交停字第1AF105618 號），聲明異議，本院
裁定如下：
    主  文
異議駁回。
    理  由
一、原處分以：聲明異議人即受處分人甲○○於民國（下同）98
    年11月24日上午11時48分許，將其所有車號：BIU─075號普
    通重型機車，停放在臺北市華視後廣場之處所，經臺北市停
    車管理工程處稽查員以受處分人有「停車位置不依規定」之
    違規事實，予以拍攝採證照片後逕行填單舉發，並依道路交
    通管理處罰條例第56條第1 項第9 款規定，處罰鍰新臺幣（
    下同）600 元。
二、受處分人聲明異議意旨則謂：伊固有於前揭時、地停車【按
    ：異議狀記載受處分人所有之普通重型機車車號為：「BIU
    －072」 ，應係誤植，附此敘明】，惟其僅係臨時停放在該
    巷內之花店前，並下車看花，嗣反身即見有一稽查人員自伊
    停放機車處急速跑開，狀似被伊發現而逃離；伊既未佔用當
    地劃設之汽車停車格，且伊停車處所亦未劃有紅、黃線，何
    來違規可言？懇請撤銷不罰云云。
三、按停車時間、位置、方式及車種，如公路主管機關、市區道
    路主管機關或警察機關有特別規定時，應依其規定；又在停
    車場內或路邊准停車處所停車時，應依規定停放，不得紊亂
    ，道路交通安全規則第112 條第1 項第15款與同條項第14款
    均有明定。次按停車位置不依規定者，處600 元以上1,200
    元以下罰鍰，道路交通管理處罰條例第56條第1 項第9 款亦
    規定甚明。
四、經查：
(一)、受處分人有於上揭時、地，在違規地點劃設之汽車停車格旁
    停放其所有車號：BIU－075號普通重機車，嗣為臺北市停車
    管理工程處稽查人員拍照採證後逕行填單舉發之事實，此據
    受處分人自承在案（參卷附98年12月16日聲明異議狀），並
    有本件稽查員填製之98年11月24日上午11時48分臺北市停車
    管理工程處停車告發小組標示聯通知（影本）1 紙、98年12
    月7 日臺北市政府交通局北市交停字第1AF105618 號舉發違
    反道路交通管理事件通知單與違規採證照片1 幀附卷足稽。
    其次，受處分人因不服如上違規，前於98年11月24日向原處
    分機關提出申訴，經原處分機關向舉發稽查員職配之臺北市
    停車管理工程處再行查證結果，由該處以98年12月2 日北市
    停管字第09838826300 號函復略謂：「…有關臺端所有BIU
    －075 號於98年11月24日在本市華視後廣場停車位置不依規
    定，經本處舉發違規停車……經查採證照片顯示，旨揭車輛
    不在停車場所規劃之停車格位標線內停放構成違規，為維停
    車秩序，經執勤人員依違規事實採證舉發並無不當，所陳述
    在看花情節，因停車未遵守上開規定，並經執勤人員已完成
    告發程序時均無駕駛人出現表明，爰不足以構成阻卻舉發違
    規停車之理由，…」等意旨，翔實說明本案違規舉發歷程，
    並提出前述違規照片1 幀為證（均參本院卷）。再，自本件
    舉發稽查人員所攝之受處分人違規照片詳細觀察，足悉首開
    違規地點係位在臺北市華視後廣場之劃設有汽車停車格位處
    所，又該地點設置停車格線清楚可辨，並有多輛自小客車皆
    依序停放在格線內；而受處分人停放其所有之車號BIU－075
    號重型機車位置，顯係緊鄰依序停置在上開地點劃設停車格
    內之白色自小客車左側車前保險桿位置，且正位於該汽車停
    車格線前方車輛通行路線處，是受處分人將機車停放上述地
    點，自足以影響合法停放汽車之出入。
(二)、承上所述，受處分人不依前揭規定，任意將其駕乘之機車停
    放於汽車停車格線前方通行處，顯有「停車位置不依規定」
    之違規，嗣經稽查人員拍攝其違規採證照片後依法填單逕行
    舉發，核無違法舉發或設詞誣陷之事可言。至受處分人辯稱
    該停車地點未劃設有禁停紅線或黃線一節，則查：所謂禁停
    紅線、黃線之設置，旨在禁止駕駛人於劃設紅線或黃線之路
    段有臨時停車或停車行為，以確保該路段之人車往來通行安
    全與秩序，如駕駛人違反上開規定者，應依其違規事實，分
    據道路交通管理處罰條例第55條第3 款或該條例第56條第1
    項第1 款或同條項第2 款等規定，予以裁罰；然而，本案稽
    查人員係依道路交通管理處罰條例第56條第1 項第9 款規定
    ，以受處分人有「停車位置不依規定」之行為填單舉發，並
    非指稱其有在劃設紅線之禁止臨時停車處所停車，或係在劃
    設黃線之禁止停車處所停車等此種違規情事，是受處分人前
    述辯解，容有誤會。
(三)、從而，受處分人不依規定停放機車，而將其駕乘之機車緊鄰
    停放在劃設有汽車停車格線前方處，妨礙其他駕駛人合法停
    放車輛之通行，自屬有「停車位置不依規定」此一違規事實
    ，原處分機關據以援引旨揭規定，裁處罰鍰600 元，核無違
    法或不當。受處分人圖求一己之便，不依規定停放機車，經
    稽查人員拍照採證後填單逕行舉發，仍執陳前詞，指摘原處
    分不當而提起聲明異議，為無理由，應予駁回。
據上論結，應依道路交通案件處理辦法第19條，裁定如主文。
中    華    民    國    98    年    12    月    31    日
                        交通法庭法  官  黎錦福
上列正本證明與原本無異。
如不服本裁定，應於裁定送達後5 日內敘明抗告理由，向本院提
出抗告狀。
                                書記官  蔡麗春
中    華    民    國    98    年    12    月    31    日


司法院資訊處製作；財團法人民間司法改革基金會備份。
